臺灣臺中地方法院行政訴訟判決
111年度交字第75號
原      告  何國禎  
被      告  臺中市交通事件裁決處
                      設臺中市○○區○○○路00號
代  表  人  黃士哲    住同上
訴訟代理人  黃曉妍律師
上列當事人間交通裁決事件，原告不服被告民國111年1月24日中
市裁字第68-GDJ308906號裁決書，提起行政訴訟，本院判決如下
：
    主  文
原告之訴駁回。
訴訟費用新臺幣參佰元由原告負擔。
    事實及理由
一、程序事項：
　　按行政訴訟法第237條之7規定，交通裁決事件之裁判，得不
    經言詞辯論為之。本件屬交通裁決事件，依兩造所述各節及
    卷內資料其事證已臻明確，本院認無經言詞辯論之必要，爰
    不經言詞辯論而為判決。
二、事實概要：
　　原告所有號牌3292-JU號自用小客車(下稱系爭車輛），於民
    國110年11月13日09時35分許，停放於臺中市○○區○○路○段00
    0號對面，因「在設有禁止停車標線之處所停車」之違規行
    為，經臺中市政府警察局霧峰分局（下稱舉發機關）員警認
    定該車違反道路交通管理處罰條例第56條第1項第4款之規定
    ，逕行對車主製開第GDJ308906號舉發違反道路交通管理事
    件通知單。原告未於到案期限檢具事證及應歸責人相關資料
    ，向被告告知應歸責人，被告即依道路交通管理處罰條例第
    85條第4項規定，續於111年01月24日以中市裁字第68-GDJ30
    8906號裁決書（下稱原處分），依道路交通管理處罰條例第
    56條第1項第4款及「違反道路交通管理事件統一裁罰基準表
    」之規定，按期限內到案之基準，裁處原告第1階段罰鍰新
    臺幣（下同）900元。
三、原告主張略以：
　　原告當時於舉發日臨停於系爭路段，且原告當時正在系爭車
    輛上且正準備駕駛離開，應屬「保持立即行駛狀態」，此與
    員警認知有所出入。禁止停車處是可以臨時停車的，但必須
    符合「臨時停車」之定義，即必須是車輛因上、下人、客，
    裝卸物品，且停止時間未滿三分鐘可以保持立即行駛之狀態
    ，而其中駕駛人如離座，但車輛仍在視線範圍內，可立即返
    回行駛，尚符「臨時停車」範疇等語。並聲明：原處分撤銷
    。
四、被告答辯略以：
    按道路交通標誌標線號誌設置規則第168條第4項之規定，畫
    設黃實線之路段於上午7時至晚間8時「禁止停車」，如有延
    長或縮短應以標誌及附牌標示。查舉發機關檢附員警職務報
    告及舉發相片所示，違規路段並無設置延長或縮短之標誌及
    附牌，應認該路段7時至20時間不得停車。系爭車輛於09時3
    5分許停放於不得停車時段之黃實線上，無論是否處於隨時
    得移動之行駛狀態，仍不妨礙原告成立違章。況系爭車輛於
    舉發時點引擎未發動、後照鏡收摺且遮陽板展開，客觀上皆
    顯示無人員在系爭車輛內，且非處於得隨時移動之行駛狀態
    ，原告僅泛泛指稱舉發當時已在車內，卻未能提出相關佐證
    證明，故其主張難以採納等語。並聲明：原告之訴駁回。
五、本院之判斷：
(一)按設有禁止臨時停車處所、禁止停車標誌、標線之處所不得
    停車，道路交通安全規則第112條第1項第1、4款分別規定明
    確。次按本標線禁止時間為每日7時至20時，如有延長或縮
    短之必要時，應以標誌及附牌標示之，道路交通標誌標線號
    誌設置規則第168條第4項明文規定。再按汽車（含機車）駕
    駛人停車時，在設有禁止停車標誌、標線之處所停車者，處
    600元以上1,200元以下罰鍰，道路交通管理處罰條例第56條
    第1項第4款定有明文。又小型車駕駛人，在設有禁止停車標
    誌、標線之處所停車者，按期限內繳納或到案聽候裁決之基
    準，裁處原告罰鍰900元，違反道路交通管理事件統一裁罰
    基準表亦有明文。
(二)原告主張當時人在車上且正準備駕車離開，屬於「保持立即
    行駛狀態」云云，然道路交通管理處罰條例第3條第10款規
    定，所謂「臨時停車」，係指車輛因上、下人、客，裝卸物
    品，停止時間未滿3分鐘，保持立即行駛之狀態；第3條第11
    款規定，所謂「停車」，係指車輛停放於道路兩側或停車場
    ，而不立即行駛之狀態。準此可知，臨時停車則係停車之特
    殊狀態，亦即其停車須符合下列3要件，始構成臨時停車：
    一為「停止行駛係因上、下人、客，裝卸物品」、二為「停
    止時間未滿3分鐘」、三為「保持可立即行駛之狀態」，如
    欠缺其中任一構成要件，即應回歸適用「停車」之規定（臺
    中高等行政法院107年度交上字第58號判決參照）。經查，
    依舉發機關110年12月18日中市警霧分交字第1100050635號
    函檢附之採證所示，照片時間為110/11/13 09：35，號牌32
    92-JU自小客車（即系爭車輛)停放於黃實線上，左側後照鏡
    收摺，系爭車輛並無顯示雙黃燈，亦無上下人客或裝卸物品
    之情形，更未見到駕駛人在場，且車輛前後遮陽板展開，已
    遮蔽車內視野等情，縱使如原告所稱其當時在車內處於立即
    得行駛之狀態，然在照後鏡收摺以及遮陽板遮蔽之情形下，
    應非立即駕駛車輛行駛於道路。被告認定系爭車輛當時處於
    無法保持立即行駛之停車狀態，應屬可採。從而，原告將系
    爭車輛停放於上開設有禁止停車標線之處所，已該當道路交
    通管理處罰條例第56條第1項第4款之規定。原告所執上開主
    張，尚不足採。
(三)綜上所述，原告違規事證明確，被告依法所為原處分並無違
    誤，原告訴請撤銷，為無理由，應予駁回。
六、本件事證已臻明確，兩造其餘主張及陳述，經核於判決結果
    不生影響，爰不逐一論列，附此敘明。
七、本件第一審裁判費為300元，應由原告負擔，爰確定第一審
    訴訟費用額如主文第2項所示。
據上論結，本件原告之訴為無理由，依行政訴訟法第237條之7、
第98條第1項前段、第237條之8第1項，判決如主文。
中　　華　　民　　國　 111　　年　　8 　　月　　24　　日
　　　　　　　　行政訴訟庭　法　官   吳俊螢
上為正本係照原本作成。
如不服本判決，應於送達後20日內，向本院提出上訴狀，其未表
明上訴理由者，應於提出上訴後20日內向本院補提理由書（均須
按他造人數附繕本）。上訴理由應表明關於原判決所違背之法令
及其具體內容，或依訴訟資料可認為原判決有違背法令之具體事
實。
中　　華　　民　　國　　111 　年　　8 　　月　　24　　日
                            書記官   王素珍